Minutes et répertoires du notaire Pierre MOREAU, 29 décembre 1864 - 18 février 1892 (étude XXIV)
Archives nationales
- Minutes de Pierre MOREAU, 29 décembre 1864 - 18 février 1892; MC/ET/XXIV/1411 - MC/ET/XXIV/1517
  - Minutes. 1877, octobre - 1877, décembre, octobre 1877 - décembre 1877; MC/ET/XXIV/1459
    - Notoriété après décès de Marguerite Aglaé Santerre, survenu au château de Bry-sur-Marne le 1er octobre 1877., 4 octobre 1877; MC/ET/XXIV/1459
      De l'image fixe à l'image animée (1820-1910), documents du Minutier central des notaires de Paris relatifs à l'histoire des photographes et de la photographie, par Marc Durand, Paris, Archives nationales, 2013 (sous presse), notice n° 1535 (version dématérialisée de l'instrument de recherche, les notices biographiques et compléments de descriptions d'actes ne se trouvent que sur la version papier de l'ouvrage, voir contexte dans le Plan d’orientation général - Notaires de Paris, guides thématiques du Minutier).
      Bry-sur-Marne (Val-de-Marne); Santerre, Marguerite Aglaé
  - Minutes. 1878, janvier - 1878, avril, janvier 1878 - avril 1878; MC/ET/XXIV/1460
  - Minutes. 1878, mai - 1878, septembre, mai 1878 - septembre 1878; MC/ET/XXIV/1461
    - Dépôt de procuration d'Auguste Mouillesaux de Bernières, commissaire des douanes chinoises, demeurant à Fou-Tchéou (Chine) à François Jules Devinck, ancien président du tribunal de commerce de la Seine et ancien député, demeurant 175, rue Saint-Honoré, pour gérer et administrer ses affaires privées. Le brevet original a été passé par devant la chancellerie du consulat de France à Foutchéou. À signaler: acte passé en double., 29 mai 1878; MC/ET/XXIV/1461
      De l'image fixe à l'image animée (1820-1910), documents du Minutier central des notaires de Paris relatifs à l'histoire des photographes et de la photographie, par Marc Durand, Paris, Archives nationales, 2013 (sous presse), notice n° 1536 (version dématérialisée de l'instrument de recherche, les notices biographiques et compléments de descriptions d'actes ne se trouvent que sur la version papier de l'ouvrage, voir contexte dans le Plan d’orientation général - Notaires de Paris, guides thématiques du Minutier).
      Saint-Honoré (rue); Mouillesaux de Bernières, Auguste; Devinck, François Jules
  - Minutes. 1878, octobre - 1878, décembre, octobre 1878 - décembre 1878; MC/ET/XXIV/1462
    - Dépôt judiciaire du testament et de deux codicilles olographes de François Jules Devinck fait à Paris, testament du 16 novembre 1877 et codicilles des 27 novembre 1877 et 15 avril 1878, à la suite de son décès survenu en son domicile 175, rue Saint-Honoré, le 20 novembre 1878., 21 novembre 1878; MC/ET/XXIV/1462
      De l'image fixe à l'image animée (1820-1910), documents du Minutier central des notaires de Paris relatifs à l'histoire des photographes et de la photographie, par Marc Durand, Paris, Archives nationales, 2013 (sous presse), notice n° 1537 (version dématérialisée de l'instrument de recherche, les notices biographiques et compléments de descriptions d'actes ne se trouvent que sur la version papier de l'ouvrage, voir contexte dans le Plan d’orientation général - Notaires de Paris, guides thématiques du Minutier).
      Saint-Honoré (rue); Devinck, François Jules
    - Dépôt judiciaire du testament et de deux codicilles olographes de François Jules Devinck fait à Paris, testament du 16 novembre 1877 et codicilles des 27 novembre 1877 et 15 avril 1878, à la suite de son décès survenu en son domicile 175, rue Saint-Honoré, le 20 novembre 1878. À signaler: copie de l'acte précédent., 21 novembre 1878; MC/ET/XXIV/1462
      De l'image fixe à l'image animée (1820-1910), documents du Minutier central des notaires de Paris relatifs à l'histoire des photographes et de la photographie, par Marc Durand, Paris, Archives nationales, 2013 (sous presse), notice n° 1538 (version dématérialisée de l'instrument de recherche, les notices biographiques et compléments de descriptions d'actes ne se trouvent que sur la version papier de l'ouvrage, voir contexte dans le Plan d’orientation général - Notaires de Paris, guides thématiques du Minutier).
  - Minutes. 1879, janvier - 1879, avril, janvier 1879 - avril 1879; MC/ET/XXIV/1463
  - Minutes. 1879, mai - 1879, juillet, mai 1879 - juillet 1879; MC/ET/XXIV/1464
    - Inventaire après décès d'Edmond Jomard dressé chez Me Alfred Moreau, notaire à Paris, le défunt lui-même décédé le 14 mars 1879 à l'hôtel des Bains situé boulevard de la Condamine à Monaco où il rédidait habituellement et lui-même domicilié 22, rue Sainte-Anne à Paris, à la requête de sa sœur, Bathilde Jomard, veuve de François Louis Timoléon Boselli, demeurant 18, rue Bonaparte, et de sa nièce, Mathilde Hélène Humblot, fille de Jean-Baptiste Charles Jules Humblot, épouse de Charles Prosper Pensa, propriétaire, demeurant 72, rue d'Assas. (39 f.). À signaler: l'acte contient une expédition de l'inventaire des biens trouvés dans la chambre du défunt dressé par Me Henri Leydet, notaire à Monaco., 26 juin 1879; MC/ET/XXIV/1464
      De l'image fixe à l'image animée (1820-1910), documents du Minutier central des notaires de Paris relatifs à l'histoire des photographes et de la photographie, par Marc Durand, Paris, Archives nationales, 2013 (sous presse), notice n° 2562 (version dématérialisée de l'instrument de recherche, les notices biographiques et compléments de descriptions d'actes ne se trouvent que sur la version papier de l'ouvrage, voir contexte dans le Plan d’orientation général - Notaires de Paris, guides thématiques du Minutier).
      Sainte-Anne (rue); Bonaparte (rue); Assas (rue d'); Monaco; Jomard, Bathilde; Jomard, Edmond; Pensa, Charles Prosper; Boselli, François Louis Timoléon; Moreau, Alfred; Humblot, Mathilde Hélène
  - Minutes. 1879, août - 1879, octobre, août 1879 - octobre 1879; MC/ET/XXIV/1465
    - Cahier des charges pour la vente de 4 lots de valeurs dépendant de la succession d'Edmond Jomard, à la requête de Bathilde Jomard, veuve de François Louis Timoléon Boselli, demeurant 18, rue Bonaparte, et de sa nièce, Mathilde Hélène Humblot, fille de Jean-Baptiste Charles Jules Humblot, épouse de Charles Prosper Pensa, propriétaire, demeurant 72, rue d'Assas. La mise à prix est fixée à 12 027 francs., 4 août 1879; MC/ET/XXIV/1465
      1879, 25 août Procès-verbal d'adjudication au profit d'Edme Jules Benedetto Boselli, juge suppléant au tribunal civil de la Seine, demeurant 53, rue de Rennes, pour la somme principale de 12 633 francs.
      De l'image fixe à l'image animée (1820-1910), documents du Minutier central des notaires de Paris relatifs à l'histoire des photographes et de la photographie, par Marc Durand, Paris, Archives nationales, 2013 (sous presse), notice n° 2563 (version dématérialisée de l'instrument de recherche, les notices biographiques et compléments de descriptions d'actes ne se trouvent que sur la version papier de l'ouvrage, voir contexte dans le Plan d’orientation général - Notaires de Paris, guides thématiques du Minutier).
      Bonaparte (rue); Assas (rue d'); Jomard, Bathilde; Jomard, Edmond; Pensa, Charles Prosper; Boselli, François Louis Timoléon; Boselli, Edme Jules Benedetto
    - Notoriété après décès d'Edmond Jomard, survenu à l'hôtel des Bains situé boulevard de la Condamine à Monaco, le 14 mars 1879., 20 août 1879; MC/ET/XXIV/1465
      De l'image fixe à l'image animée (1820-1910), documents du Minutier central des notaires de Paris relatifs à l'histoire des photographes et de la photographie, par Marc Durand, Paris, Archives nationales, 2013 (sous presse), notice n° 2564 (version dématérialisée de l'instrument de recherche, les notices biographiques et compléments de descriptions d'actes ne se trouvent que sur la version papier de l'ouvrage, voir contexte dans le Plan d’orientation général - Notaires de Paris, guides thématiques du Minutier).
      Monaco; Jomard, Edmond
    - Compte de bénéfice d'inventaire concernant la succession d'Edmond Jomard entre ses héritières, Bathilde Jomard, veuve de François Louis Timoléon Boselli, et Mathilde Hélène Humblot, fille de Jean-Baptiste Charles Jules Humblot, épouse de Charles Prosper Pensa., 1er octobre 1879; MC/ET/XXIV/1465
      De l'image fixe à l'image animée (1820-1910), documents du Minutier central des notaires de Paris relatifs à l'histoire des photographes et de la photographie, par Marc Durand, Paris, Archives nationales, 2013 (sous presse), notice n° 2565 (version dématérialisée de l'instrument de recherche, les notices biographiques et compléments de descriptions d'actes ne se trouvent que sur la version papier de l'ouvrage, voir contexte dans le Plan d’orientation général - Notaires de Paris, guides thématiques du Minutier).
      Jomard, Bathilde; Jomard, Edmond; Pensa, Charles Prosper; Boselli, François Louis Timoléon; Humblot, Mathilde Hélène
  - Minutes. 1879, novembre - 1879, décembre, novembre 1879 - décembre 1879; MC/ET/XXIV/1466
  - Minutes. 1880, janvier - 1880, avril, janvier 1880 - avril 1880; MC/ET/XXIV/1467
  - Minutes. 1880, mai - 1880, juin, mai 1880 - juin 1880; MC/ET/XXIV/1468
  - Minutes. 1880, juillet - 1880, août, juillet 1880 - août 1880; MC/ET/XXIV/1469
  - Minutes. 1880, septembre - 1880, octobre, septembre 1880 - octobre 1880; MC/ET/XXIV/1470
  - Minutes. 1880, novembre - 1880, décembre, novembre 1880 - décembre 1880; MC/ET/XXIV/1471
  - Minutes. 1881, janvier - 1881, mars, janvier 1881 - mars 1881; MC/ET/XXIV/1472
    - Vente par Pierre Etienne Lambert, entrepreneur de fumisterie, et Pauline Marie Eugénie Buisson, son épouse, rue du Delta, n° 4, à Charles Athanase Thomas, propriétaire, avenue d'Eylau, n° 123, d'une maison, rue d'Eylau, n° 121, moyennant 40 000 francs., 10 février 1881; MC/ET/XXIV/1472
      Mention dans le répertoire du notaire coté:
      MC/RE/XXIV/28
      Actes signalés par Thierry Boudignon, 2003-2012 (base de données migrée: voir contexte dans le Plan d’orientation général - Notaires de Paris, guides thématiques du Minutier).
      Date de révision: 2010
      Date de création de la notice: 2003
      acte de vente; Delta (rue du); Buisson, Pauline Marie Eugénie; Lambert, Pierre Etienne; Thomas, Charles Athanase; ramoneur; chef d'entreprise
  - Minutes. 1881, avril - 1881, mai, avril 1881 - mai 1881; MC/ET/XXIV/1473
  - Minutes. 1881, juin - 1881, septembre, juin 1881 - septembre 1881; MC/ET/XXIV/1474
  - Minutes. 1881, octobre - 1881, décembre, octobre 1881 - décembre 1881; MC/ET/XXIV/1475
  - Minutes. 1882, janvier - 1882, février, janvier 1882 - février 1882; MC/ET/XXIV/1476
  - Minutes. 1882, mars - 1882, juin, mars 1882 - juin 1882; MC/ET/XXIV/1477
  - Minutes. 1882, juillet - 1882, septembre, juillet 1882 - septembre 1882; MC/ET/XXIV/1478
  - Minutes. 1882, octobre - 1882, décembre, octobre 1882 - décembre 1882; MC/ET/XXIV/1479
  - Minutes. 1883, janvier - 1883, mars, janvier 1883 - mars 1883; MC/ET/XXIV/1480
  - Minutes. 1883, avril - 1883, mai, avril 1883 - mai 1883; MC/ET/XXIV/1481
  - Minutes. 1883, juin - 1883, juillet, juin 1883 - juillet 1883; MC/ET/XXIV/1482
  - Minutes. 1883, août - 1883, octobre, août 1883 - octobre 1883; MC/ET/XXIV/1483
  - Minutes. 1883, novembre - 1883, décembre, novembre 1883 - décembre 1883; MC/ET/XXIV/1484
  - Minutes. 1884, janvier - 1884, avril, janvier 1884 - avril 1884; MC/ET/XXIV/1485
  - Minutes. 1884, mai - 1884, juin, mai 1884 - juin 1884; MC/ET/XXIV/1486
  - Minutes. 1884, juillet - 1884, septembre, juillet 1884 - septembre 1884; MC/ET/XXIV/1487
  - Minutes. 1884, octobre - 1884, décembre, octobre 1884 - décembre 1884; MC/ET/XXIV/1488
    Manque(s) constaté(s) dans cet article:
    Le mois de novembre 1884 manque.
  - Minutes. 1885, janvier - 1885, mars, janvier 1885 - mars 1885; MC/ET/XXIV/1489
  - Minutes. 1885, avril - 1885, mai, avril 1885 - mai 1885; MC/ET/XXIV/1490
  - Minutes. 1885, juin - 1885, juillet, juin 1885 - juillet 1885; MC/ET/XXIV/1491
  - Minutes. 1885, août - 1885, décembre, août 1885 - décembre 1885; MC/ET/XXIV/1492
  - Minutes. 1886, janvier - 1886, avril, janvier 1886 - avril 1886; MC/ET/XXIV/1493
  - Minutes. 1886, mai - 1886, juillet, mai 1886 - juillet 1886; MC/ET/XXIV/1494
  - Minutes. 1886, août - 1886, octobre, août 1886 - octobre 1886; MC/ET/XXIV/1495
    - Dépôt judiciaire du testament olographe de Charles Eugène Martin, fait à Neuilly-sur-Seine, le 11 juillet 1879, à la suite de son décès survenu 29, rue Pauline-Borghèse à Neuilly-sur-Seine (Hauts-de-Seine), le 5 avril 1892., 9 août 1886; MC/ET/XXIV/1495
      De l'image fixe à l'image animée (1820-1910), documents du Minutier central des notaires de Paris relatifs à l'histoire des photographes et de la photographie, par Marc Durand, Paris, Archives nationales, 2013 (sous presse), notice n° 3398 (version dématérialisée de l'instrument de recherche, les notices biographiques et compléments de descriptions d'actes ne se trouvent que sur la version papier de l'ouvrage, voir contexte dans le Plan d’orientation général - Notaires de Paris, guides thématiques du Minutier).
      Neuilly-sur-Seine (Hauts-de-Seine); Martin, Charles Eugène
    - Procuration par Marie Florestine Pontrevé, veuve de Charles Eugène Martin, et son fils Georges Emmanuel Martin, propriétaire, demeurant tous deux 29, rue Pauline-Borghèse à Neuilly-sur-Seine (Hauts-de-Seine), à leur fils et frère, Eugène Émile Martin, pour gérer et administrer la succession de Charles Eugène Martin., 18 août 1886; MC/ET/XXIV/1495
      De l'image fixe à l'image animée (1820-1910), documents du Minutier central des notaires de Paris relatifs à l'histoire des photographes et de la photographie, par Marc Durand, Paris, Archives nationales, 2013 (sous presse), notice n° 3399 (version dématérialisée de l'instrument de recherche, les notices biographiques et compléments de descriptions d'actes ne se trouvent que sur la version papier de l'ouvrage, voir contexte dans le Plan d’orientation général - Notaires de Paris, guides thématiques du Minutier).
      Neuilly-sur-Seine (Hauts-de-Seine); Martin, Charles Eugène; Pontrevé, Marie Florestine; Martin, Georges Emmanuel; Martin, Eugène Émile
  - Minutes. 1886, novembre - 1886, décembre, novembre 1886 - décembre 1886; MC/ET/XXIV/1496
    - Liquidation des communauté et succession de Charles Eugène Martin entre Marie Florestine Pontrevé, veuve de Charles Eugène Martin, et son fils Georges Emmanuel Martin, propriétaire, demeurant tous deux 29, rue Pauline-Borghèse à Neuilly-sur-Seine (Hauts-de-Seine), et Eugène Émile Martin., 18 novembre 1886; MC/ET/XXIV/1496
      De l'image fixe à l'image animée (1820-1910), documents du Minutier central des notaires de Paris relatifs à l'histoire des photographes et de la photographie, par Marc Durand, Paris, Archives nationales, 2013 (sous presse), notice n° 3400 (version dématérialisée de l'instrument de recherche, les notices biographiques et compléments de descriptions d'actes ne se trouvent que sur la version papier de l'ouvrage, voir contexte dans le Plan d’orientation général - Notaires de Paris, guides thématiques du Minutier).
      Martin, Charles Eugène; Pontrevé, Marie Florestine; Martin, Georges Emmanuel; Martin, Eugène Émile
    - Contrat de mariage sous le régime de la communauté de biens avec donation au dernier vivant entre Georges Emmanuel Martin, propriétaire, demeurant 29, rue Pauline-Borghèse à Neuilly-sur-Seine (Hauts-de-Seine), et Berthe Landry, sans profession, demeurant 2, rue Poussin. Mariage à la mairie du 16e arrondissement de Paris., 4 décembre 1886; MC/ET/XXIV/1496
      De l'image fixe à l'image animée (1820-1910), documents du Minutier central des notaires de Paris relatifs à l'histoire des photographes et de la photographie, par Marc Durand, Paris, Archives nationales, 2013 (sous presse), notice n° 3401 (version dématérialisée de l'instrument de recherche, les notices biographiques et compléments de descriptions d'actes ne se trouvent que sur la version papier de l'ouvrage, voir contexte dans le Plan d’orientation général - Notaires de Paris, guides thématiques du Minutier).
      Poussin (rue); Neuilly-sur-Seine (Hauts-de-Seine); Martin, Georges Emmanuel; Landry, Berthe
  - Minutes. 1887, janvier - 1887, mars, janvier 1887 - mars 1887; MC/ET/XXIV/1497
    - DEBRAY (Marguerite) Veuve de COIGNA (Thomas) Mchd. B. de P.' rue Barillerie, devant l'Horloge du Palais. § Inventaire de Marguerite DEBRAY à la requête de N.H. maître Pierre SEGUIN, conseiller et Médecin ordianire du Roi, et de H. H. Guillaume MAZURE, mchd, époux, B. de P., exécut. test/res de Marguerite DEBRAY, en présence de la famille AKAKIA., 16 avril 1614; MC/ET/XXIV/149; (20 fol.) 85 pièces
      Fichier dit 'général' XVIIe-XVIIIe siècles, par le personnel du Minutier, 1954-1999 ( fichier papier entièrement dématérialisé; voir contexte dans le Plan d’orientation général - Notaires de Paris, guides thématiques du Minutier).
      Date de révision: 2011-2012
      inventaire; Debray, Marguerite
  - Minutes. 1887, avril - 1887, mai, avril 1887 - mai 1887; MC/ET/XXIV/1498
  - Minutes. 1887, juin - 1887, août, juin 1887 - août 1887; MC/ET/XXIV/1499
  - Minutes. 1887, septembre - 1887, octobre, septembre 1887 - octobre 1887; MC/ET/XXIV/1500
  - Minutes. 1887, novembre - 1887, décembre, novembre 1887 - décembre 1887; MC/ET/XXIV/1501
  - Minutes. 1888, janvier - 1888, mars, janvier 1888 - mars 1888; MC/ET/XXIV/1502
  - Minutes. 1888, avril - 1888, juin, avril 1888 - juin 1888; MC/ET/XXIV/1503
  - Minutes. 1888, juillet - 1888, octobre, juillet 1888 - octobre 1888; MC/ET/XXIV/1504
  - Minutes. 1888, novembre - 1888, décembre, novembre 1888 - décembre 1888; MC/ET/XXIV/1505
  - Minutes. 1889, janvier - 1889, mars, janvier 1889 - mars 1889; MC/ET/XXIV/1506
  - Minutes. 1889, avril - 1889, mai, avril 1889 - mai 1889; MC/ET/XXIV/1507
  - Minutes. 1889, juin - 1889, octobre, juin 1889 - octobre 1889; MC/ET/XXIV/1508
    - Contrat de mariage sous le régime de la communauté de biens entre Félix Léon Marie Kelsen, graveur, lithographe, demeurant 93, rue Oberkampf, et Martine Marie Ernestine Cottrait, lingère, demeurant 42, boulevard Voltaire. Mariage à la mairie du 11e arrondissement de Paris., 17 octobre 1889; MC/ET/XXIV/1508
      De l'image fixe à l'image animée (1820-1910), documents du Minutier central des notaires de Paris relatifs à l'histoire des photographes et de la photographie, par Marc Durand, Paris, Archives nationales, 2013 (sous presse), notice n° 2596 (version dématérialisée de l'instrument de recherche, les notices biographiques et compléments de descriptions d'actes ne se trouvent que sur la version papier de l'ouvrage, voir contexte dans le Plan d’orientation général - Notaires de Paris, guides thématiques du Minutier).
      Voltaire (boulevard); Oberkampf (rue); Kelsen, Félix Léon Marie; Cottrait, Martine Marie Ernestine
  - Minutes. 1889, novembre - 1889, décembre, novembre 1889 - décembre 1889; MC/ET/XXIV/1509
  - Minutes. 1890, janvier - 1890, mars, janvier 1890 - mars 1890; MC/ET/XXIV/1510
  - Minutes. 1890, avril - 1890, juin, avril 1890 - juin 1890; MC/ET/XXIV/1511
  - Minutes. 1890, juillet - 1890, septembre, juillet 1890 - septembre 1890; MC/ET/XXIV/1512
  - Minutes. 1890, octobre - 1890, décembre, octobre 1890 - décembre 1890; MC/ET/XXIV/1513
  - Minutes. 1891, janvier - 1891, mars, janvier 1891 - mars 1891; MC/ET/XXIV/1514
  - Minutes. 1891, avril - 1891, juillet, avril 1891 - juillet 1891; MC/ET/XXIV/1515
  - Minutes. 1891, août - 1891, décembre, août 1891 - décembre 1891; MC/ET/XXIV/1516
  - Minutes. 1892, janvier - 1892, 18 février, janvier 1892 - 18 février 1892; MC/ET/XXIV/1517
- Répertoire(s) de Pierre MOREAU, 4 novembre 1880 - 31 octobre 1893; MC/RE/XXIV/28
  - Répertoire. 1880, 4 novembre - 1893, 31 octobre, 4 novembre 1880 - 31 octobre 1893; MC/RE/XXIV/28
    Répertoire des notaires Pierre Moreau ( 4 novembre 1880-18 février 1892), Raymond-Marie-Joseph Peronne (20 février 1892-31 octobre 1893).
    Informations concernant le classement et la cotation:
    Le niveau inférieur de description, quand il existe, correspond aux mentions d'actes contenues dans le répertoire. Parmi celles-ci, certaines peuvent y être décrites, de manière plus ou moins détaillée. Pour consulter l'acte proprement dit, il convient de rechercher la cote au niveau des articles (registre ou liasse) des minutes du notaire (cote de type 'MC/ET').